# 权益工具与金融负债的区分

提问人：李李QQ 时间：2020-04-11 08:05:21
请教下陈老师及论坛各位老师
一个集团公司与某金融公司成立一个产业基金，产业基金投资一个项目，全部由产业基金出资建设，其实从整体层面来看，金融公司的出资是金融负债，这个是没有问题的。但是项目公司是由集团公司下属某事业部控制的（从建设，到运营等全部由该事业部主导），所以该下属事业部公司将该项目公司纳入合并范围，现在的问题就是下属公司纳入合并的时候，将基金公司的出资作为权益还是债务工具核算？
疑问：
金融公司的出资是否可以穿透到具体项目公司层面，站在集团层面，金融公司的出资属于债务工具，这个判断基本没有什么疑问，但是基金公司对项目公司的出资，在中间合并层级，是否作为负债处理，由于是基金公司是全部出资，是否能理解为承担所有的剩余风险。
目前有 2 个处理观点：
1 、在单体项目公司层面，作为实收资本和资本公积，在中间层级事业部合并层面，作为少数股东权益2 、在单体项目公司层面，作为实收资本和资本公积，在中间层级事业部合并层面，作为金融负债
上述请各位老师指点。

回答人：chenyiwei
这个问题取决于在中间层合并主体层面，是否存在向该产业基金支付现金的现时义务。这取决于相关协议条款。包括：回购产业基金出资的义务；实现产业基金从被投资项目公司减资退出的义务；对产业基金分配清算的义务（针对有限寿命主体）；每年向产业基金分红的义务（即使该分红取决于项目公司有无足够利润）等。只要满足其中之一的，就确认为金融负债。
由于本案例中的被投资主体是项目公司，一般理解这类公司都是有限寿命主体，项目结束后必然会清算分配，所以总体上看构成金融负债的可能性较大。